【裁判字號】    89,易,875
【裁判日期】    891030
【裁判案由】    竊盜
【裁判全文】
臺灣彰化地方法院刑事判決                          八十九年度易字第八七五號
    公  訴  人  臺灣彰化地方法院檢察署檢察官
    被      告  戊○○
右列被告因竊盜案件，經檢察官提起公訴（八十九年度偵字第六八七、一四二二號）
，本院判決如左：
    主  文
戊○○連續竊盜，累犯，處有期徒刑肆月。
    事  實
一、戊○○有違反肅清煙毒條例、麻醉藥品管理條例與侵占等犯罪紀錄，其中違反麻
    醉藥品管理條例案件，於民國（下同）八十六年間經本院判處有期徒刑五月，於
    八十七年八月十三日執行完畢。未知悔改，又基於意圖為自己不法所有之概括犯
    意，先後於（一）八十八年十月二十九日晚上七時五十分許（起訴書誤為同日時
    四十分許），在彰化縣員林鎮○○路○段四八六號丙○○住處閒聊時，利用無人
    注意之隙，竊得丙○○所有置放於客廳之行動電話一具，價值約新台幣（下同）
    一萬六千五百元，嗣於次日因車禍壓毀丟棄無蹤。（二）八十九年一月七日凌晨
    一時許，在彰化縣員林鎮○○路○段三一七號前，利用無人注意，且車牌號碼Ｑ
    Ｓ─八一八六號自用小客貨車車門未上鎖之機會，竊盜車內甲○○所有之現金硬
    幣五十元，剪刀一支、霹靂包一個、手電筒一支。嗣將現金花用一空，其餘物品
    丟棄於彰化縣員林鎮○○路大水溝內不知所蹤。（三）八十八年十二月間某日與
    八十九年一月中旬某日中午，二次在彰化縣員林鎮○○街一二四號南發商行，利
    用老闆丁○○忙亂無暇注意之機會，竊盜商行擺置販賣之物，第一次竊得花生油
    二瓶，第二次竊得舒跑飲料一箱、礦泉水一箱等物，得手後飲料供己食用，花生
    油丟棄彰化縣員林鎮東山附近不知所蹤。先於八十八年十月三十日經丙○○檢視
    家中監視保安之錄影帶查悉報警。嗣於八十九年一月十二日晚上九時許，戊○○
    騎乘乙○○（起訴書誤繕為余佩凌）所有，前已申報失竊，車牌號碼ＵＦＯ─一
    八三號機車，經彰化縣員林鎮○○路與山腳路口時為警查獲，並循線查獲上開（
    二）、（三）之犯行。
二、案經彰化縣警察局員林分局報請臺灣彰化地方法院檢察署檢察官偵查起訴。
        理  由
一、右開犯罪事實，迭據被告戊○○於偵、審中自承不諱，核與被害人丙○○、甲○○及丁○○指述之失竊情節相合，並有被害人丙○○提供之錄影帶一捲在案供憑
    ，事證明確，被告犯行堪予認定。
二、核被告所為，係犯刑法第三百二十條第一項竊盜罪。被告多次犯行，時間相近，
    所犯罪名同一，應係基於概括犯意所為，應論以連續犯，依法加重其刑。又被告
    曾因違反麻醉藥品管理條例案件，於八十六年間經本院判處有期徒刑五月，於八
    十七年八月十三日執行完畢，有台灣彰化地方法院檢察署刑案資料查註紀錄表與
    本院被告全國前案紀錄表在卷可按，其於有期徒刑執行完畢後，五年以內再犯有
    期徒刑以上之本罪，為累犯，迭依刑法第四十七條之規定加重其刑。爰審酌被告
    之素行不佳及其犯罪之動機、目的、手段、所生之危害及犯罪後之態度良好等一
    切情狀，量處如主文所示之刑，以示懲儆。
三、公訴人另指被告於八十八年十二月二十八日，在彰化縣員林鎮○○路竊取前開乙○○所有，車牌號碼ＵＦＯ─一八三號機車一部。及於八十九年一月十日，在彰
    化縣大村鄉○○○路路旁竊取己○○所有之行動電話一具，涉犯刑法第三百二十
    條第一項竊盜罪，係以前開機車及行動電話均係失竊物，已據被害人陳明，又被
    告雖供述機車係向「阿成」者借得；行動電話係以一千元向「阿斌」者購得，惟
    提不出「阿成」、「阿斌」之姓名、住所、年籍等資料供查，並機車一借就逾二
    月，實與常情有違。復經警帶同查證，亦查無「阿成」者，被告供述顯不足採，
    機車與行動電話應係被告竊盜無疑為論據。經查，訊據被告堅詞否認有竊盜前開
    機車與行動電話之犯行，辯詞同上。又據卷內資料，被害人乙○○、己○○亦不
    知竊賊為誰，而被告所辯係向他人借得或買得之情況，並一借逾月，借者名姓不
    知等，並非絕無可能之事，從而無得遽指機車與行動電話必係被告竊盜至明。另
    公訴人又以前開行動電話於八十八年一月十日上午失竊，被告辯稱「阿斌」於同
    月十二日取得該電話即現賣給被告，屬避重就輕之詞。惟衡以情理，此殆無何異
    常，公訴人所見，尚有未洽，容未足採。此外，復查無其他積極證據足認被告有
    竊盜前開機車與行動電話之行為，被告此部分犯罪不能證明。但公訴人指此部分
    與前開經本院認定之被告竊盜部分具連續犯裁判上一罪關係，爰不另為無罪之諭
    知。至被告收受前開機車使用與買受前開行動電話之行為是否涉犯刑法贓物罪嫌
    ，因不屬本案起訴效力所及，本院無得審究，應告發由檢察官另行偵查，併此敘
    明。
據上論斷，應依刑事訴訟法第二百九十九條第一項前段，刑法第五十六條、第三百二
十條第一項、第四十七條，罰金罰鍰提高標準條例第一條前段，判決如主文。
本案經檢察官吳祚延到庭執行職務。
中      華      民      國      八十九      年    十    月    三十      日
                                臺灣彰化地方法院刑事第二庭
                                      法      官    洪  榮  謙
右正本證明與原本無異。
如不服本判決，應於判決送達後十日內向本院提出上訴狀( 須附繕本 )。
告訴人或被害人對於判決如有不服具備理由請求檢察官上訴者，其上訴期間之計算係
以檢察官收受判決正本之日期為準。
                                      法院書記官    梁  高  賓
中      華      民      國      八十九      年      十一    月      三  日
刑法第三百二十條
意圖為自己或第三人不法之所有，而竊取他人之動產者，為竊盜罪，處五年以下有期
徒刑、拘役或五百元以下罰金。
意圖為自己或第三人不法利益，而竊佔他人之不動產者，依前項之規定處斷。
前二項之未遂犯罰之。


司法院資訊處製作；財團法人民間司法改革基金會備份。
